【裁判字號】    99,小上,90
【裁判日期】    990729
【裁判案由】    給付分期買賣價金
【裁判全文】
臺灣臺北地方法院民事裁定              99年度小上字第90號
上  訴  人  力群文化事業有限公司
法定代理人  甲○○
被 上訴 人  乙○○
上列上列當事人間請求給付分期買賣價金事件，上訴人對於中華
民國99年6 月15日臺灣臺北地方法院新店簡易庭99年度店小字第
390 號第一審判決提起上訴，本院裁定如下：
    主  文
上訴駁回。
第二審訴訟費用新臺幣壹仟伍佰元由上訴人負擔。
    事實及理由
一、按對於小額程序之第一審裁判之上訴，非以其違背法令為理
    由，不得為之；又提起上訴，上訴狀內應記載上訴理由，表
    明原判決所違背之法令及其具體內容，暨依訴訟資料合於該
    違背法令之具體事實，民事訴訟法第436條之24第2項、第43
    6條之25分別定有明文。且所謂違背法令，依同法第436條之
    32第2項準用第468條、及第469條第1款至第5款規定，即依
    同法第468條規定，判決不適用法規或適用不當者，為違背
    法令；依同法第469條規定，判決有該條所列第1款至第5款
    情形之一者，為當然違背法令。是當事人提起上訴，如以同
    法第469條所列第1至5款為理由時，其上訴狀或理由書應表
    明該判決有合於各該條款規定情形之具體內容，及係依何訴
    訟資料合於該違背法令之具體事實。如依同法第468條規定
    ，以原判決有不適用法規或適用法規不當為理由時，其上訴
    狀或理由書應表明該判決所違背之法令條項，或有關判例、
    解釋字號，或成文法以外之習慣或法理等及其具體內容，暨
    係依何訴訟資料合於該違背法令之具體事實。上訴狀或理由
    書如未依上述方式表明，或其所表明者顯與上開法條規定不
    合時，即難認為已合法表明上訴理由，其上訴自非合法，最
    高法院71年台上字第314號著有判例可資參照。
二、上訴意旨略以：被上訴人於民國95年3 月17日至上訴人位於
    臺北市○○○路○ 段50號18號之2 之門市內閱讀整套光碟教
    材（下稱系爭教材）後簽立訂購單，並於95年3 月18日至上
    訴人門市部繳交長庚護專學生證影本取走教材完成交易。此
    為現貨買賣，而非郵購訪問買賣。是上訴人拒絕被上訴人退
    回系爭教材且被上訴人應償還所積欠之貨款。爰依法提起上
    訴，並聲明廢棄原判決；被上訴人應給付上訴人新台幣（下
    同）43,990元，其中41,500元自97年8 月11日至清償日止，
    按月息百分之1 計算之利息云云。
三、經查，上訴人固就原審判決提起上訴，然其於上訴狀內無非
    係就本件系爭教材被上訴人於訂購時是否業已閱遍全部教材
    ，而非屬訪問買賣之情為爭執，核係就原審法院取捨證據、
    認定事實之職權行使，指摘其為不當，而未具體說明原審判
    決有何不適用法規或適用法規不當之情形，亦未揭示該法規
    之條項或其內容，及合於民事訴訟法第469條所列各款之事
    實，要難認對原審判決有如何違背法令情事已為具體之指摘
    ，揆諸前揭說明，自不得謂已合法表明上訴理由。從而，
    本件上訴不合程式，為不合法，應予駁回。
四、訴訟費用之負擔：本件上訴裁判費為1,500元，應由上訴人
    負擔，爰確定如主文第二項所載。
五、據上論結，本件上訴為不合法，依民事訴訟法第436 條之32
    第1 項、第2 項、第444 條第1 項前段、第95條、第78條、
    第436條之19第1項，裁定如主文。
中    華    民    國    99    年    7     月    29    日
                 民事第六庭    審判長法  官  朱漢寶
                                     法  官  賴秀蘭
                                     法  官  陳雯珊
以上正本係照原本作成。
本裁定不得抗告。
中    華    民    國    99    年    7     月    29    日
                                     書記官  陳彥樺

司法院資訊處製作；財團法人民間司法改革基金會備份。
